臺灣新竹地方法院刑事判決
111年度易字第669號
公  訴  人  臺灣新竹地方檢察署檢察官
被      告  劉俊浩



上列被告因竊盜案件，經檢察官提起公訴（111年度偵字第7737
號、第9691號、第10466號、第10601號），被告於本院準備程序
中，就被訴事實為有罪之陳述，經本院告知簡式審判程序意旨，
並聽取公訴人及被告之意見後，本院裁定依簡式審判程序審理，
並判決如下：
    主      文
劉俊浩犯如附表所示之罪，所處之刑及沒收之物均如附表主文欄
所載。得易科罰金部分，應執行有期徒刑捌月，如易科罰金，以
新臺幣壹仟元折算壹日；不得易科罰金部分，應執行有期徒刑壹
年捌月。 
    事實及理由
一、本件犯罪事實及證據，除下列應予更正或補充之部分外，餘
    均引用檢察官起訴書之記載（如附件）：
　㈠犯罪事實欄一、第3行關於「復意圖為自己不法之所有」之記
    載應更正為「復意圖為自己不法之所有，基於竊盜之犯意」
    。
　㈡犯罪事實欄一、㈠關於「金飾包」之記載應更正為「金飾包裹
    」、關於「價值各約為新臺幣（下同）1萬7,290元、1萬4,4
    40元」之記載應更正為「價值各為新臺幣（下同）1萬7,290
    元、1萬1,440元」。
　㈢犯罪事實欄一、㈡關於「金山街」之記載應更正為「金山二十
    八街」、關於「現金約4,000元」之記載應更正為「現金4,0
    00元」。
　㈣犯罪事實欄一、㈢關於「徒手翻牆」之記載應更正為「徒手翻
    越鐵製圍籬」、關於「銅線約20多公斤」之記載應更正為「
    銅線20公斤」。
　㈤犯罪事實欄一、㈣關於「李洺溟」之記載應更正為「李洺誼」
    、關於「金項鍊4條、金戒指2個、金耳環1對及現金約3萬多
    元等財物」之記載應更正為「金項鍊3條、金戒指4個、金耳
    環1對、墜子2個、華碩筆記型電腦1台及現金3萬元」。
　㈥犯罪事實欄一、㈤關於「iphone promax手機」之記載應更正
    為「iPhone 11 Pro Max行動電話」，另被竊物品應補充「
    健保卡1張」。
　㈦證據並所犯法條欄一、編號3關於「職務報告1份」之記載應
    更正為「偵查報告1份」。
　㈧證據部分應補充「車牌號碼000-0000號普通重型機車之車輛
    詳細資料報表1份（見偵9691卷第21頁）」、「遠東銀樓金
    飾典當紀錄1紙（見偵10466卷第27頁）」、「被告劉俊浩於
    本院審理時之自白（見本院卷第113頁）」。
二、論罪科刑：
　㈠按刑法第321條第1項第2款所謂「牆垣」係指以土磚石作成者
    ，包括住宅或建築物之牆壁及圍繞房屋或其庭院土地上之圍
    牆；而所謂「其他安全設備」，指門窗、牆垣以外，依通常
    觀念足認防盜之一切設備而言；又該條款所謂「毀」係指毀
    壞，稱「越」則指踰越或超越，祇要毀壞、踰越或超越安全
    設備之行為使該安全設備喪失防閑作用，即該當於前揭規定
    之要件。經查，本件起訴書犯罪事實欄一、㈢所示之犯罪地
    點新竹縣○○鄉○○路○段000號金順益回收場所設置之鐵製圍籬
    具有隔絕、防閑之效用，依社會通常之觀念，當屬於維護安
    全之防盜設備無疑。被告劉俊浩翻爬踰越鐵製圍籬進入該回
    收場行竊，使該鐵製圍籬失其防閑作用，當屬踰越安全設備
    竊盜。
　㈡是核被告就附表編號1、5所為，均係犯刑法第320條第1項之
    竊盜罪；就附表編號2、4所為，均係犯同法第321條第1項第
    1款之侵入住宅竊盜罪；就附表編號3所為，係犯同法第321
    條第1項第2款之踰越安全設備竊盜罪。
　㈢被告所犯上開5罪，犯意各別，行為互殊，應予分別論處。
　㈣檢察官固主張被告構成累犯之事實，並主張應加重其刑，但
    均未具體指出證明之方法，參照最高法院110年度台上字第5
    660號判決意旨，本院不能遽行認定被告為累犯並加重其刑
    。
　㈤爰以行為人之責任為基礎，審酌被告前有搶奪、竊盜等案件
    經法院論罪科刑之紀錄，有臺灣高等法院被告前案紀錄表1
    份在卷可考，其顯然並未記取教訓，欠缺尊重他人財產法益
    之觀念，造成他人財產損失，危害社會治安，法治觀念偏差
    ，所為實不足取；惟念被告坦承全部犯行之犯後態度，兼衡
    被告所竊取物品之價值，並考量其犯罪之手段，暨其自述國
    中肄業之教育程度及勉持之經濟狀況（見本院卷第113頁）
    等一切情狀，分別量處如附表主文欄所示之刑，並就得易科
    罰金部分及不得易科罰金部分分別定其應執行刑，暨就得易
    科罰金部分均諭知易科罰金之折算標準。
三、沒收部分：
　㈠按犯罪所得已實際合法發還被害人者，不予宣告沒收或追徵
    ，刑法第38條之1第5項定有明文。查被告就起訴書犯罪事實
    欄一、㈤犯行所竊得之iPhone 11 Pro Max行動電話1支，已
    由告訴人鄭綉燕尋回，有警員葉昇亮製作之偵查報告1份在
    卷可參(見偵10601卷第4頁至第4頁反面)，依上開規定，爰
    不予宣告沒收或追徵；又被告就起訴書犯罪事實欄一、㈤犯
    行所竊得之國泰世華銀行信用卡、身分證及健保卡各1張，
    固均屬其犯罪所得，惟上開物品客觀上欠缺財產價值之重要
    性，又均未扣案，為兼顧訴訟經濟，本院認為沒收上開物品
    實欠缺刑法上之重要性，爰依刑法第38條之2第2項規定，均
    不予宣告沒收或追徵。
　㈡至其餘被告本件犯行所竊取之物，均為被告所有之犯罪所得
    ，雖均未扣案，仍應依刑法第38條之1第1項前段規定，於各
    該主文項下分別宣告沒收，並於全部或一部不能沒收或不宜
    執行沒收時，依同條第3項規定，分別追徵其價額。
據上論斷，應依刑事訴訟法第273條之1第1項、第299條第1項前
段、第310條之2、第454條第2項，判決如主文。
本案經檢察官陳榮林提起公訴，檢察官黃翊雯到庭執行職務。　
中　　華　　民　　國　　111 　年　　9 　　月　　8 　　日
　　              刑事第四庭    法　官  郭哲宏
以上正本證明與原本無異。
如不服本判決應於收受本判決後20日內向本院提出上訴書狀，上
訴書狀應敘述具體理由。上訴書狀未敘述上訴理由者，應於上訴
期間屆滿後20日內補提理由書狀於本院(均須按他造當事人之人
數附繕本 )「切勿逕送上級法院」。 
中　　華　　民　　國　　111 　年　　9 　　月　　8 　　日
                                書記官  戴筑芸
附錄本案論罪法條：
中華民國刑法第320條
意圖為自己或第三人不法之所有，而竊取他人之動產者，為竊盜
罪，處5年以下有期徒刑、拘役或50萬元以下罰金。
意圖為自己或第三人不法之利益，而竊佔他人之不動產者，依前
項之規定處斷。
前二項之未遂犯罰之。
中華民國刑法第321條
犯前條第1項、第2項之罪而有下列情形之一者，處6月以上5年以
下有期徒刑，得併科50萬元以下罰金：
一、侵入住宅或有人居住之建築物、船艦或隱匿其內而犯之。
二、毀越門窗、牆垣或其他安全設備而犯之。
三、攜帶兇器而犯之。
四、結夥三人以上而犯之。
五、乘火災、水災或其他災害之際而犯之。
六、在車站、港埠、航空站或其他供水、陸、空公眾運輸之舟、
    車、航空機內而犯之。
前項之未遂犯罰之。　　　　　　　　　　　　　　　　　　
附表：
編號 犯罪事實 主文 1 如起訴書犯罪事實欄一、㈠所示 劉俊浩竊盜，處有期徒刑伍月，如易科罰金，以新臺幣壹仟元折算壹日。未扣案之犯罪所得價值新臺幣壹萬柒仟貳佰玖拾元、壹萬壹仟肆佰肆拾元之金飾包裹各壹個均沒收，於全部或一部不能沒收或不宜執行沒收時，均追徵其價額。 2 如起訴書犯罪事實欄一、㈡所示 劉俊浩侵入住宅竊盜，處有期徒刑柒月。未扣案之犯罪所得零錢箱壹個及新臺幣肆仟元均沒收，於全部或一部不能沒收或不宜執行沒收時，均追徵其價額。 3 如起訴書犯罪事實欄一、㈢所示 劉俊浩踰越安全設備竊盜，處有期徒刑玖月。未扣案之犯罪所得銅線貳拾公斤沒收，於全部或一部不能沒收或不宜執行沒收時，追徵其價額。 4 如起訴書犯罪事實欄一、㈣所示 劉俊浩侵入住宅竊盜，處有期徒刑拾月。未扣案之犯罪所得金項鍊參條、金戒指肆個、金耳環壹對、墜子貳個、華碩筆記型電腦壹台及新臺幣參萬元均沒收，於全部或一部不能沒收或不宜執行沒收時，均追徵其價額。 5 如起訴書犯罪事實欄一、㈤所示 劉俊浩竊盜，處有期徒刑伍月，如易科罰金，以新臺幣壹仟元折算壹日。未扣案之犯罪所得黑色側背包壹個及新臺幣伍萬元均沒收，於全部或一部不能沒收或不宜執行沒收時，均追徵其價額。 
附件：
臺灣新竹地方檢察署檢察官起訴書
                                     111年度偵字第7737號
                                                第9691號
                                               第10466號
                                               第10601號
　　被　　　告　劉俊浩　男　33歲（民國00年0月0日生）
　　　　　　　　　　　　住○○市○區○○里0鄰○○路0段00
　　　　　　　　　　　　　0巷0弄00號
                        （在押）
　　　　　　　　　　　　國民身分證統一編號：Z000000000號
上列被告因竊盜案件，已經偵查終結，認應提起公訴，茲將犯罪
事實及證據並所犯法條分敘如下：
　　　　犯罪事實
一、劉俊浩前因竊盜等案件，經法院以裁定定其應執行有期徒刑
    3年3月確定，於民國111年1月18日縮短刑期執行完畢。詎仍
    不知悔改，復意圖為自己不法之所有，實施下述行為：㈠劉
    俊浩於111年4月29日15時43分許，騎乘車號000-0000號普通
    重型機車，前往新竹市○○路○段000巷00○0號統一超商內，以
    徒手方式竊取周家仙所保管之金飾包2個，價值各約為新臺
    幣（下同）1萬7,290元、1萬4,440元等財物，得手後據為己
    有，並逃離現場，而所竊得財物則變賣花用殆盡。㈡劉俊浩
    於111年6月10日15時20分許，騎乘車號000-0000號普通重型
    機車，前往新竹市○○街00號住宅旁，以徒手方式侵入上址，
    竊取林弘志所保管之零錢箱，內有現金約4,000元等財物，
    得手後據為己有，並逃離現場，而所竊得財物則花用殆盡。
    ㈢劉俊浩於111年6月29日20時40分許，騎乘車號
　　000-0000號普通重型機車，前往新竹縣○○鄉○○路○段
　　000號金順益回收場旁，以徒手翻牆方式侵入上址竊取鄭佑
    傳所有銅線約20多公斤，得手後據為己有，並逃離現場，而
    所竊得財物則變賣花用殆盡。㈣劉俊浩於111年7月19日14時
    許，騎乘車號000-0000號普通重型機車，前往新竹縣○○鄉○○
    ○街000號旁，以徒手方式侵入上址住宅，竊取李洺溟宜所有
    之金項鍊4條、金戒指2個、金耳環1對及現金約3萬多元等財
    物，得手後據為己有，並逃離現場，而所竊得財物則變賣花
    用殆盡。㈤劉俊浩於111年7月4日0時43分許，騎乘車號000-0
    000號普通重型機車，前往新竹市○○路000號前，以徒手方式
    開啟停放於上址之車號000-0000號自用小客車未上鎖車門，
    竊取鄭綉燕所有放置於車內之黑色側背包1只，內有5萬元、
    國泰世華銀行信用卡1張、身分證1張、iphone promax手機1
    支等財物、得手後據為己有，並逃離現場，而所竊得財物則
    變賣花用殆盡。嗣為警據報後調取監視器畫面循線查悉上情
    。
二、案經周家仙、林弘志訴由新竹市警察局第二分局；鄭佑傳、
    李洺誼訴由新竹縣政府警察局竹東分局；鄭綉燕訴由新竹市
    警察局第三分局報告偵辦。
　　　　證據並所犯法條
一、證據清單及待證事實：
編號 證據名稱 待證事實 1 被告劉俊浩之自白。 全部犯罪事實。 2 ⑴告訴人周家仙之指述； ⑵司法警察溫志學製作之偵查報告1份； ⑶刑案蒐證照片及現場監   視器影像翻拍照片共   20張等。 證明上揭犯罪事實欄一、㈠之全部犯罪事實。 3 告訴人林弘志之指述； ⑵司法警察王韋程製作之職務報告1份； ⑶刑案蒐證照片及監視器翻拍照片共8張等。 證明上揭犯罪事實欄一、㈡之全部犯罪事實。 4 ⑴告訴人鄭佑傳、李洺誼之指述； ⑵司法警察廖堉享製作之職務報告1份； ⑶證人張百齡之證述； ⑷刑案蒐證照片及監視器翻拍照片共46 張等。 證明上揭犯罪事實欄一、㈢㈣之全部犯罪事實。   5 ⑴告訴人鄭綉燕之指述； ⑵司法警察葉昇亮製作之偵查報告1份； ⑶刑案蒐證照片及現場監   視器影像翻拍照片共   11張等。 證明上揭犯罪事實欄一、㈤之全部犯罪事實。 
二、核被告劉俊浩所為，係犯2次刑法320條第1項竊盜、2次刑法
    第321條第1項第1款加重竊盜及1次刑法第321條第1項第2款
    加重竊盜罪嫌。被告所犯上開5次竊盜犯行，犯意個別，行
    為互異，請予分論併罰。又被告曾受有期徒刑之執行完畢，
    其於5年內故意再犯本件有期徒刑以上之罪，為累犯，請審
    酌依刑法第47條第1項規定及司法院釋字第775號解釋意旨加
    重其刑。另犯罪事實欄所示犯罪所得，請依法宣告沒收或追
    徵其價額。
三、依刑事訴訟法第251條第1項提起公訴。
　　此　致
臺灣新竹地方法院
中　　華　　民　　國　 111　　年　　8 　　月　　8 　　日
                              檢  察  官   陳榮林
本件正本證明與原本無異
中　　華　　民　　國　 111　　年　　8     月　  11  　日
　　　　　　　　　　　　　　　書　記　官   游雅珮